# 投资性房地产成本法转为公允价值计量追溯调整

提问人：zhongruifan 时间：2019-03-31 10:43:27
A 公司在 2016 年 12 月将账上自用的厂房（账面价值 6000 万元）转为出租，并按照成本模式进行后续计量， 2016 年 12 月账上按照账面价值由固定资产转为投资性房地产。 2018 年 12 月A公司将投资性房地产后续计量模式由成本模式改为公允价值模式，并进行追溯调整， 2016 年 12 月公允价值为 7500 万元， 2017 年 12 月公允价值为 7800 万元， 2018 年12 月公允价值为 8000 万元。 2018 年进行追溯调整时分录如下：
调整 2016 年 借：投资性房地产 -公允价值 7500 万元贷：投资性房地产 6000 万元
贷：其他综合收益 1500 万元
调整 2017 年 借：投资性房地产-公允价值变动 300 万元贷：公允价值变动损益 300 万元
2018 年做到账上的分录为：借：投资性房地产 -公允价值 7500 万元- 公允价值变动 500 万元
贷：投资性房地产-成本 6000 万元
其他综合收益 1500 万元（ 2016 年公允与账面的差额）
未分配利润 300 万元（ 2017 年公允价值变动损益，不考虑盈余公积）
公允价值变动损益 200 万元
请问 2018 年账上做追溯调整的分录是否有误？

回答人：chenyiwei
你的处理基本合理，但要注意：
1 、应冲回原先以成本模式进行后续计量期间计提折旧和摊销的分录；
2 、应就公允价值变动确认递延所得税负债，分别调整其他综合收益、留存收益和所得税费用。

提问人：dxxd_ren 时间：2019-05-26 10:25:06
陈版，其他综合收益属不属于不影响会计利润和应纳税所得额初次豁免的情形？

回答人：chenyiwei
其他资产转为投资性房地产，并非资产的初始确认。